【裁判字號】    89,易,170
【裁判日期】    890310
【裁判案由】    恐嚇取財
【裁判全文】
臺灣臺中地方法院刑事判決                         八十九年度易字第一七號
    公  訴  人  臺灣臺中地方法院檢察署檢察官
    被      告  甲○○
右列被告因恐嚇取財案件，經檢察官提起公訴 (八十八年度偵字第一二０五五號），
本院判決如左：
    主      文
甲○○連續意圖為自己不法之所有，以恐嚇使人將本人之物交付，處有期徒刑壹年。
    事      實
一、甲○○基於意圖為自己不法所有之概括犯意，於民國（下同）八十六年十月間，
    在台中縣、台北縣等地山區架設高空障礙網，連續攔截竊取黃盈峰、李明璋、徐
    賜卿等人在空中過往之賽鴿，得手後即以賽鴿腳環上所留電話向黃盈峰、李明璋
    、徐賜卿等人恫稱：「你的鴿子在我手中，如要取回須匯款二千元至大里草湖郵
    局帳號0000000號甲○○帳戶內，否則將把鴿子殺掉」云云，使黃盈峰、
    李明璋、徐賜卿等人唯恐其鴿子遭到殺害，而分別於同年月四日、九日、二十日
    ，將新臺幣一千五百元至二千元不等之贖金匯入上開帳戶予甲○○後，甲○○始
    將賽鴿釋回。
二、案經南投縣警察局草屯分局報告台灣台中地方法院檢察署檢察官偵查起訴。
    理      由
一、訊之被告甲○○矢口否認有右揭犯行，辯稱：前開郵局帳戶係張浚濱（未經檢察
    官起訴）於八十六年八月間向渠借用郵局帳戶，而陪同渠至大里草湖郵局開戶，
    當時存摺、印章即由張浚濱取走等語。然查：右揭犯罪事實，已據被害人黃盈峰
    、李明璋、徐賜卿等人證述歷歷，並有上開甲○○帳戶之立帳申請書及黃盈峰等
    人之匯款單（以上均影本）佐證。又被告前曾設籍於台北市南港區、內湖區等地
    ，經調取上開帳戶之交易詳情表及提款單，發現有多筆台北市南港、內湖及台北
    縣新莊、三重、樹林等地之交易記錄等情，亦有甲○○口卡影本、台灣中區郵政
    管理局函檢附之交易詳情表，及八十六年九月十八日內湖郵局經辦之提款單影本
    附卷可參；且被告前因本案經台灣南投地方法院檢察署發佈通緝後，復係於八十
    八年四月十六日在台北市○○路與鄭州街口為警緝獲，足見被告平常多在台北地
    區活動，與該帳戶大部分交易之地緣關係吻合。從而，此一郵局帳戶應係被告自
    行使用無訛。事證已明，被告犯行堪以認定。
    核被告所為，係犯刑法第三百二十條第一項之竊盜及第三百四十六條第一項之恐
    嚇取財等罪。其先後多次犯行，時間緊接，犯罪構成要件相同，顯係基於概括犯
    意反覆為之，依同法第五十六條連續犯規定論處，並加重其刑。所犯上開二罪間
    ，有方法、結果之牽連犯關係，應從一重處斷。爰審酌被告一切犯罪情狀目的、
    手段及對社會之危害，量處如主文所示之刑，以資懲儆。
據上論斷，應依刑事訴訟法第二百九十九條第一項前段、刑法第三百二十條第一項、
第三百四十六條第一項、第五十五條、第五十六條，罰金罰鍰提高標準條例第一項，
，判決如主文。
中    華    民    國      八十九      年       三      月       十      日
                                   台灣台中地方法院刑事第三庭
                                        法  官  陸  炎  榮
右正本證明與原本無異。
如不服本判決，應於判決送達後十日內向本院提出上訴狀( 應附繕本 )，上訴於臺灣
高等法院臺中分院。
                                        書記官
中    華    民    國      八十九      年       三      月       十三    日
附錄論罪法條:
刑法第三百二十條第一項
意圖為自己或第三人不法之所有，而竊取他人之動產者，為竊盜罪，處五年以下有期
徒刑、拘役或五百元以下罰金。
刑法第三百四十六條第一項
意圖為自己或第三人不法之所有，以恐嚇使人將本人或第三人之物交付者，處六月以
上五年以下有期徒刑，得併科一千元以下罰金。


司法院資訊處製作；財團法人民間司法改革基金會備份。
